【裁判字號】    98,訴,1347
【裁判日期】    981030
【裁判案由】    偽造文書
【裁判全文】
臺灣臺北地方法院刑事判決              98年度訴字第1347號
公  訴  人  臺灣臺北地方法院檢察署檢察官
被      告  乙○○
上列被告因偽造文書案件，經檢察官聲請以簡易判決處刑（九十
八年度偵字第七九一０號），本院受理後（受理案號為九十八年
度檢字第二八三六號），認不宜以簡易判決處刑，改依通常程序
審理，判決如下：
    主  文
乙○○行使偽造私文書，足以生損害於他人，處有期徒刑月，
如易科罰金，以新臺幣壹仟元折算壹日。緩刑貳年。如附表所示
偽造之署押均沒收。
    事  實
一、乙○○係臺北市信義區○○○路○段四三七號亞太電信信義
    忠孝東加盟服務中心之職員，於民國九十七年六月二十四日
    中午十二時許，受理甲○○申辦0000000000號行
    動電話門號時，明知其未經甲○○之同意或授權，竟基於行
    使偽造私文書及意圖為自己不法所有之犯意，在00000
    00000號行動電話門號申請書上填載甲○○之基本資料
    ，並於該申請書之申請人簽章欄及立同意書人簽章欄上偽造
    甲○○之署押二枚，以偽造完成甲○○欲申請000000
    0000號行動電話門號之意思表示之申請書私文書，並持
    交不知情之亞太電信股份有限公司（下稱亞太電信）人員而
    行使之，使亞太電信人員陷於錯誤，誤信為甲○○本人申請
    0000000000號行動電話門號，而交付該行動電話
    門號ＳＩＭ卡一張予乙○○，乙○○並取得免付亞太電信提
    供上開行動電話通訊服務月租費新臺幣（下同）九百九十九
    元之不法利益，足生損害於甲○○及亞太電信核發管理行動
    電話門號之正確性。嗣於九十七年十月間，因甲○○仔細查
    閱其行動電話門號通話費帳單後，始知上情，旋報警處理。
二、案經甲○○訴由臺北市政府警察局信義分局移送臺灣臺北地
    方法院檢察署檢察官偵查後，聲請以簡易判決處刑，本院受
    理後，認不宜以簡易判決處刑，改依通常程序審理。
    理  由
一、證據之認定：
    上開事實一之部分，業據證人即告訴人甲○○及證人朱致羽
    分別於本院審理時及警詢時證述屬實（甲○○部分，本院卷
    第六二頁至第六六頁參照；朱致羽部分，偵查卷第三二、三
    三頁參照），並有被告乙○○之人事異動資料卡、亞太電信
    信義忠孝東加盟服務中心九十八年九月二十三日回函及亞太
    電信九十八年九月二十四日函文檢附0000000000
    號行動電話門號申請書、電信服務費收據、明細帳單、違約
    金繳款通知書各一份在卷可證（偵查卷第九頁、本院卷第二
    十頁、第二二頁至第三三頁及第三九頁至第五六頁參照），
    且被告亦對上開事實一之部分於本院九十八年十月二十三日
    審理時供承不諱（本院當日審判筆錄參照），是依(一)證人甲
    ○○之證述、(二)證人朱致羽之證述、(三)前開亞太電信信義忠
    孝東加盟服務中心函及(四)前開亞太電信函文檢附之申請書、
    電信服務費收據、明細帳單、違約金繳款通知書各一份等補
    強證據已足資擔保被告於本院審理中所為之上開任意性自白
    具有相當程度之真實性，而得確信被告前述自白之犯罪事實
    確屬真實，自得依被告前述自白及前開補強證據認定被告確
    有為前述行使偽造私文書、詐欺取財及詐欺得利之犯行，本
    件事證明確，被告之犯行堪以認定。
二、論罪科刑之法律適用：
  (一)查被告乙○○於申請書上偽造甲○○之署押後，以偽造完成
    申請書私文書而持之行使之行為，核係犯刑法第二百十六條
    、第二百十條之行使偽造私文書罪。其偽造署押，用以偽造
    私文書後，進而行使，其偽造署押之階段行為，應為偽造私
    文書之行為所吸收，其偽造私文書之低度行為，應為其行使
    偽造私文書之高度行為所吸收，均不另論罪。
  (二)按行動電話ＳＩＭ卡，具有通訊使用之價值，電信公司亦常
    舉行特殊門號之公開標售，且在一定條件下具有可轉讓性，
    具有一定之財產價值。依電信公司一般定型化契約之約定，
    雖行動電話門號ＳＩＭ卡之所有權屬於公司本身，然仍得因
    私下出售、轉讓行為而造成事實上所有權之移轉，故應得以
    刑法中詐欺取財罪之「物」論之。查被告以行使上開偽造私
    文書之方式，施用詐術，致亞太電信承辦人員陷於錯誤，交
    付上開行動電話門號ＳＩＭ卡一枚，並取得免付上開行動電
    話門號通訊服務月租費之不法利益之行為，核係犯刑法第三
    百三十九條第一項之詐欺取財罪及第三百三十九條第二項之
    詐欺得利罪。
  (三)被告以一行為觸犯行使偽造私文書、詐欺取財及詐欺得利等
    罪名，為想像競合犯，依刑法第五十五條之規定，應從重之
    行使偽造私文書罪處斷。
  (四)公訴人雖未引用詐欺取財及詐欺得利條文，惟於聲請簡易判
    決處刑書之犯罪事實欄已明確記載詐欺取財及詐欺得利之事
    實，詐欺取財及詐欺得利部分業經起訴，本院亦依刑事訴訟
    法第九十五條之規定，於九十八年十月二十三日審理時當庭
    告知被告所犯罪名，俾使其得行使訴訟上之防禦權（本院當
    日審判筆錄參照），本院自得加以裁判。
  (五)爰審酌被告犯罪之手段、所生危害，暨其犯罪後尚能坦承犯
    行，且於本院九十八年十月二十三日審理時，當庭與告訴人
    以六千元達成和解，並先後給付四千元及二千元予告訴人，
    已確實履行和解條件之情，有本院當日審判筆錄及公務電話
    紀錄一紙在卷足參，顯見被告確有悔悟之意，兼衡其品行、
    智識程度等一切情狀，量處如主文所示之刑，並諭知易科罰
    金之折算標準。
  (六)末查，被告前未曾因故意犯罪受任何有期徒刑以上刑之宣告
    ，此有臺灣高等法院被告前案紀錄表一份附卷可憑，其經此
    教訓，自當知所勉而無虞再犯，且其於本院九十八年十月二
    十三日審理時，當庭與告訴人達成和解，告訴人亦表示願原
    諒被告之意（本院當日審判筆錄參照），本院綜核各情，認
    上開有期徒刑之宣告，已足策其自新，所宣告之刑，以暫不
    執行為適當，併依法諭知緩刑二年，用啟向上。
  (七)如附表所示甲○○之署押均為被告所偽造，業據被告於本院
    審理時坦承不諱，已如前述，應依刑法第二百十九條之規定
    ，不問屬於犯人與否，均由本院諭知沒收之。
據上論斷，應依刑事訴訟法第四百五十二條、第二百九十九條第
一項前段，刑法第二百十六條、第二百十條、第三百三十九條第
一項、第二項、第五十五條、第四十一條第一項前段、第七十四
條第一項第一款，刑法施行法第一條之一，判決如主文。
本案經檢察官孫沛琦到庭執行職務。
中    華    民    國    98    年    10    月    30    日
                  刑事第九庭審判長法  官  林怡秀
                                  法  官  徐淑芬
                                  法  官  張詩芸
以上正本證明與原本無異。
如不服本判決應於收受送達後10日內向本院提出上訴書狀，並應
敘述具體理由；其未敘述上訴理由者，應於上訴期間屆滿後20日
內向本院補提理由書（均須按他造當事人之人數附繕）「切勿逕
送上級法院」。
                                  書記官  張汝琪
中    華    民    國    98    年    10    月    30    日
附表：
┌──┬─────────┬─────┬────────┐
│編號│應沒收之署押      │數量      │備註            │
├──┼─────────┼─────┼────────┤
│ 一 │000000000│貳枚      │本院卷第二三、二│
│    │九號行動電話門號申│          │五頁參照        │
│    │請書申請人簽章欄及│          │                │
│    │立同意書人簽章欄上│          │                │
│    │偽造之甲○○署押  │          │                │
└──┴─────────┴─────┴────────┘
附錄本案論罪科刑法條全文：
中華民國刑法第二百十條
（偽造變造私文書罪）
偽造、變造私文書，足以生損害於公眾或他人者，處五年以下有
期徒刑。
中華民國刑法第二百十六條
（行使偽造變造或登載不實之文書罪）
行使第二百十條至第二百十五條之文書者，依偽造、變造文書或
登載不實事項或使登載不實事項之規定處斷。
中華民國刑法第三百三十九條
（普通詐欺罪）
意圖為自己或第三人不法之所有，以詐術使人將本人或第三人之
物交付者，處五年以下有期徒刑、拘役或科或併科一千元以下罰
金。
以前項方法得財產上不法之利益或使第三人得之者，亦同。
前二項之未遂犯罰之。


司法院資訊處製作；財團法人民間司法改革基金會備份。
